【裁判字號】    94,訴,2117
【裁判日期】    950630
【裁判案由】    毒品危害防制條例
【裁判全文】
臺灣桃園地方法院刑事判決              94年度訴字第2117號
公  訴  人  臺灣桃園地方法院檢察署檢察官
被      告  甲○○
上列被告因違反毒品防制條例案件，經檢察官提起公訴（九十四
年度偵字第三四○七號），被告於本院準備程序時，就被訴事實
為有罪之陳述，經告知簡式審判程序之旨，並聽取檢察官及
當事人意見後，本院合議庭裁定由受命法官獨任進行簡式審判程
序，判決如下：
    主  文
甲○○連續施用第一級毒品，累犯，處有期徒刑拾月。扣案第一
級毒品海洛因拾玖包（合計淨重玖點壹柒公克，空包裝重伍點伍
壹公克）、第一級毒品海洛因壹包（含袋毛重零點貳壹公克）沒
收銷燬。又連續施用第二級毒品，累犯，處有期徒刑肆月。扣案
第二級毒品級毒品甲基安非他命貳包（驗餘毛重壹點零肆玖公克
）、第二級毒品甲基安非他命貳包（含袋毛重參點零參公克）均
沒收銷燬之。應執行有期徒刑壹年。扣案第一級毒品海洛因拾玖
包（合計淨重玖點壹柒公克，空包裝重伍點伍壹公克）、第一級
毒品海洛因壹包（含袋毛重零點貳壹公克）、第二級毒品級毒品
甲基安非他命貳包（含袋毛重壹點零肆玖公克）、第二級毒品甲
基安非他命貳包（含袋毛重參點零參公克）沒收銷燬。
    事  實
一、甲○○曾於民國七十九年間因違反肅清煙毒條例案件，經本
    院於八十年七月二日，以八十年度訴字第四三○號判決判處
    有期徒刑三年六月確定，又於八十一年間因竊盜案件，經本
    院以八十一年度易字第四三二二號判決判處有期徒刑一年四
    月確定，上開二罪接續執行，於八十四年三月十一日假釋出
    監，然因其於假釋期間違反相關規定，經撤銷假釋後，尚餘
    殘刑二年二月。又於八十四年間，因違反麻醉藥品管理條例
    案件，經本院於八十五年三月二十六日，以八十四年度訴字
    第一五○五號判決，判處有期徒刑十月，復又因違反麻醉藥
    品管理案件，經本院於八十五年一月二十六日以八十五年度
    訴字第一八七二號判決判處有期徒刑三年二月、六月，應執
    行三年六月，上開三罪合併定應執行刑四年三月確定，並與
    上開殘刑接續執行，嗣於八十八年四月十六日假釋出監，於
    九十一年二月八日保護管束期滿，視為執行完畢。另因施用
    毒品案件，經本院於九十一年四月三十日以九十一年度毒聲
    字第一○七九號裁定送觀察、勒戒後，因認其有繼續施用傾
    向，本院復於九十二年六月十九日以九十二年度毒聲字第一
    八一六號裁定，令其入戒治處所施以強制戒治，嗣因其戒治
    成效經評定為合格，本院於九十二年十一月十四日以九十二
    年度毒聲字第三三八三號裁定停止戒治，而於九十三年六月
    十八日保護管束期滿，以已執行完畢論。詎其仍不知悔改，
    復分別基於施用第一級毒品海洛因及第二級毒品甲基安非他
    命之概括犯意，於前開強制戒治執行完畢後之五年內即自九
    十四年六月九日某時至九十五年二月二十二日某時止，連續
    或在其友人李秀瓊位於桃園縣龜山鄉○○路千禧新城五十七
    號十三樓住處或在其位於桃園縣八德市○○街三十六巷十弄
    二十五號住處內，分別施用第一級毒品海洛因、第二級毒品
    甲基安非他命多次。嗣(一)為警於九十四年六月十日下午二時
    三十分許，在桃園縣八德市○○街三十三巷十二弄二十六號
    處查獲，並扣得第一級毒品海洛因十九包（合計淨重九點一
    七公克，空包裝重五點五一公克）、第二級毒品甲基安非他
    命二包（驗餘毛重一點零四九公克）。(二)甲○○因前揭施用
    毒品犯行，經臺灣桃園地方法院檢察署提起公訴後，屢經傳
    喚均未到庭，嗣經本院發佈通緝後，為警於九十五年二月二
    十二日凌晨零時許，在其位於桃園縣桃園市○○市○○街三
    十六巷十弄二十五號住處緝獲，並扣得第二級毒品甲基安非
    他命二包（含袋毛重三點零三公克）、第一級毒品海洛因一
    包（含袋毛重零點二一公克），而經警採尿送驗因其鑑驗結
    果呈嗎啡、甲基安非他命陽性反應，因而查獲上情。
二、案經桃園縣政府警察局大溪分局報告臺灣桃園地方法院檢察
    署檢察官偵查起訴。
        理  由
一、訊之被告甲○○對有於上揭時、地，連續施用第一級毒品海
    洛因、第二級毒品甲基非他命多次之犯行，於警詢、檢察官
    偵訊、本院審理時均坦承不諱，而被告為警查獲時所採集之
    尿液，經送驗結果，確或均呈嗎啡陽性、甲基安非他命陽性
    反或等情，此有臺灣尖端先進生技醫藥股份有限公司濫用藥
    物檢驗被告、臺灣檢驗科技股份有限公司所出具之濫用藥物
    尿液檢驗報告各一紙在卷足憑。另警方於九十四年六月十日
    下午二時三十分許，在桃園縣八德市○○街三十三巷十二弄
    二十六號處，自被告其身上起出之內含有不明白色粉末之夾
    鍊袋共計十九包及白色結晶體之夾鍊袋共計二包，經送鑑結
    果，該不明白色結晶粉末確為第一級毒品海洛因，而不明白
    色結晶體確為第二級毒品甲基安非他命無訛乙節，亦分別有
    法務部調查局九十四年八月十七日調科壹字第○八○○○九
    六九七號及行政院衛生署管制藥品管理局九十四年八月八日
    管檢字第○九四○○○七○一九號函所檢附之管檢字第○九
    四○○○七○三五號檢驗成各績一紙附卷可稽。綜上，足認
    被告自白與事實相符，堪值採信。而被告前曾因施用毒品案
    件，經本院於九十一年四月三十日以九十一年度毒聲字第一
    ○七九號裁定送觀察、勒戒後，因認其有繼續施用傾向，本
    院復於九十二年六月十九日以九十二年度毒聲字第一八一六
    號裁定，令其入戒治處所施以強制戒治，嗣因其戒治成效經
    評定為合格，本院於九十二年十一月十四日以九十二年度毒
    聲字第三三八三號裁定停止戒治，而於九十三年六月十八日
    保護管束期滿，以已執行完畢論，有臺灣高等法院被告前案
    紀錄表一份在卷可稽，從而被告於前揭強制戒治執行完畢後
    五年內再犯本案，檢察官予以起訴，於法要無不合。綜上所
    述，本件事證明確，被告犯行洵堪認定。
二、按海洛因、甲基安非他命屬毒品危害防制條例第二條第二項
    第一款、第二款所定之第一級毒品、第二級毒品。是核被告
    所為，係犯毒品危害防制條例第十條第一項、第二項之施用
    第一級毒品、第二級毒品罪。其施用第一級毒品海洛因、第
    二級毒品甲基安非他命前非法持有第一級毒品海洛因、第二
    級毒品甲基安非他命之低度行為，為其施用第一級毒品海洛
    因、第二級毒品甲基安非他命之高度行為所吸收，均不另論
    罪。其先後多次施用第一級毒品海洛因、第二級毒品甲基安
    非他命之犯行，均時間緊接，方法相同，觸犯構成要件相同
    之罪，顯係基於概括犯意反覆為之，均為連續犯，應依刑法
    第五十六條之規定，各以一罪論，並加重其刑。被告所犯上
    開二罪間，犯意各別，罪名不同，應分論併罰之。另檢察官
    雖僅就被告於九十四年六月十九日某時施用第一級毒品海洛
    因、第二級毒品甲基安非他命一次之犯行提起公訴，而未論
    及被告自九十四年六月九日某時許、九十四年六月十九日某
    時許後至九十五年二月二十二日某許止亦有連續施用第一級
    毒品海洛因及第二級毒品甲基安非他命之犯行，然經本院審
    理後，認此部分與本院論罪科刑部分有裁判上一罪之連續犯
    關係，自應為起訴效力所及，基於審判不可分原則，本院自
    應併予審理，附此敘明。末查，被告前曾因違反肅清煙毒條
    例案件，經本院於八十年七月二日，以八十年度訴字第四三
    ○號判決判處有期徒刑三年六月確定，又於八十一年間因竊
    盜案件，經本院以八十一年度易字第四三二二號判決判處有
    期徒刑一年四月確定，上開二罪接續執行，於八十四年三月
    十一日假釋出監，然因其於假釋期間違反相關規定，經撤銷
    假釋後，尚餘殘刑二年二月。又因違反麻醉藥品管理條例案
    件，經本院於八十五年三月二十六日，以八十四年度訴字第
    一五○五號判決，判處有期徒刑十月，復又因違反麻醉藥品
    管理案件，經本院於八十五年一月二十六日以八十五年度訴
    字第一八七二號判決判處有期徒刑三年二月、六月，應執行
    三年六月，上開三罪合併定應執行刑四年三月確定，並與上
    開殘刑接續執行，嗣於八十八年四月十六日假釋出監，於九
    十一年二月八日保護管束期滿，視為執行完畢乙節，有臺灣
    高等法院被告前案紀錄表一紙在卷足憑，從而其於有期徒刑
    執行完畢後，五年內再犯本件有期徒刑以上之罪，為累犯，
    應依刑法第四十七條規定，加重其刑。並遞加重之。爰審酌
    被告坦承犯行，並表示悔改之意，犯後態度良好，犯罪之動
    機及目的在於追求刺激，曾施用毒品並經強制戒治，仍未能
    革除惡習，復連續施用毒品，足見其戒毒意志不堅，與所生
    危害等一切情狀，量處如主文所示之刑，並定其應執行之刑
    。
三、沒收部分：
    (一)於九十四年六月十日下午二時三十分許，查獲被告時所扣
    得之扣案第一級毒品海洛因十九包（合計淨重九點一七公克
    ，空包裝合計五點五一公克）、第二級毒品甲基安非他命二
    包（驗餘毛重一點零四九公克），均屬當場查獲之毒品，已
    如前述；(二)另於九十五年二月二十二日凌晨零時許，查獲被
    告時所扣得之內含不明白色粉末一包（含袋毛重零點二一公
    克）、內含不明白色結晶體二包（含袋毛重三點零三公克）
    ，雖未送驗，然被告於本院審理時不否認前揭物品為其施用
    第一級毒品海洛因及第二級毒品甲基安非他命所用，又其為
    警查獲時所採集之尿液，經送驗結果，亦確呈嗎啡、甲基安
    非他命陽性反應，已如前述，足徵前揭扣案物品內含之不明
    白色粉末確為第一級毒品海洛因，而不明白色結晶體確係為
    甲基安非他命無訛，再者前揭包裝袋與海洛因、甲基安非他
    命均不能析離，是均應依毒品危害防制條例第十八條第一項
    前段沒收銷燬之。
四、據上論斷，應依刑事訴訟法第二百七十三條之一第一項、第
    二百九十九條第一項前段、毒品危害防制條例第十條第一項
    、第二項、第十八條第一項前段，刑法第十一條、第五十六
    條、第四十七條、第五十一條第五款，判決如主文。
本案經檢察官廖先志到庭執行職務。
中    華    民    國    95    年    6     月    30    日
            臺灣桃園地方法院刑事第十庭
                  法  官  柯姿佐
以上正本證明與原本無異。
如不服本判決，應於判決送達後10日內向本院提出上訴狀（應附
繕本），上訴於臺灣高等法院。
                  書記官  魏里安
中    華    民    國    95    年    7     月    7     日
附錄本案論罪科刑法條：
毒品危害防制條例第10條規定：
施用第一級毒品者，處 6 月以上 5 年以下有期徒刑。
施用第二級毒品者，處 3 年以下有期徒刑。
毒品危害防制條例第18條第1 項規定：
查獲之第一、二級毒品及專供製造或施用第一、二級毒品之器具
，不問屬於犯人與否，均沒收銷燬之；查獲之第三、四級毒品及
製造或施用毒品之器具，無正當理由而擅自持有者，均沒入銷燬
之。但合於醫藥、研究或訓練之用者，得不予銷燬。


司法院資訊處製作；財團法人民間司法改革基金會備份。
